【裁判字號】    99,台上,5870
【裁判日期】    990924
【裁判案由】    偽造有價證券
【裁判全文】
最高法院刑事判決            九十九年度台上字第五八七０號
上  訴  人  甲○○
上列上訴人因偽造有價證券案件，不服台灣高等法院台中分院中
華民國九十九年七月二十一日第二審判決（九十八年度上訴字第
二五一七號，起訴案號：台灣台中地方法院檢察署九十七年度偵
緝字第一０三一號），提起上訴，本院判決如下：
    主  文
上訴駁回。
    理  由
按刑事訴訟法第三百七十七條規定：上訴於第三審法院，非以判
決違背法令為理由不得為之；是提起第三審上訴，應以原判決違
背法令為理由，係屬法定要件；如果上訴理由書狀並未依據卷內
訴訟資料具體指摘原判決不適用何種法則或如何適用不當，或所
指摘原判決違法情事，顯與法律規定得為第三審上訴理由之違法
情形不相適合時，均應認其上訴為違背法律上之程式，予以駁回
。本件原判決維持第一審依刑法修正前牽連犯之規定，從一重論
處上訴人甲○○意圖供行使之用，而偽造有價證券罪刑（處有期
徒刑三年四月，並為相關從刑之宣告）之判決，駁回上訴人在第
二審之上訴。從形式上觀察，原判決並無違背法令之情形。上訴
人之上訴意旨略稱：（一）本件有李依錫可以證明本件支票係李
依錫交付上訴人，然原審未予傳喚，對重要證據未予調查。（二
）另有江永吉能證明上訴人與李依錫有金錢債務糾紛之事實，此
部分上訴人於原審雖未聲請傳喚，仍請發回再為調查。（三）依
證人林麗玉之證詞，足證上訴人所稱支票是李依錫交付一事屬實
，原判決認該客票係上訴人所竊取，有判決理由不備之違法等語
。
惟查：原判決依憑上訴人之部分陳述，證人羅寶堂、曹美玲、林
麗玉、楊志華之證詞，曹美玲之台中大坑口郵局帳戶開戶資料及
客戶歷史交易清單、面額為三萬元支票之影本、羅寶堂之合作金
庫銀行太原分行帳戶新開戶建檔登錄單及存款往來對帳單、林麗
玉於太平市農會之存款印鑑卡及客戶往來交易明細表等各項證據
資料，詳敘認定上訴人有原判決事實欄所載意圖供行使之用，偽
造以林麗玉為發票人之支票一紙，進而行使等犯行之理由；並就
上訴人否認犯罪所辯：伊持有之二紙支票均係李依錫所交付；並
非上訴人所竊取及偽造云云；認定如何與事實不符而不足採信等
情，逐一加以指駁。復說明林麗玉之相關證詞不足為有利於上訴
人之認定，及證人李依錫迭經第一審及原審傳喚、拘提，均無正
當理由而未到庭，且上訴人持三萬元之支票向羅寶堂調現之際，
即以票據所有人自居，顯然刻意營造其有合法權源之外觀，則縱
使該支票上關於票面金額、發票日期等文字部分非上訴人本人所
親簽，而係由他人代筆，亦不影響其犯行之成立，自無再傳訊李
依錫作證及鑑定筆跡之必要之理由（見原判決正本第五頁至第九
頁，理由貳之二）。經核原判決關於上訴人偽造有價證券部分，
並無查證未盡、違背證據法則、判決不備理由、理由矛盾或適用
法則不當之違誤。上訴意旨（一）、（三）係就原審採證認事職
權之適法行使，及原判決已經明白論斷之事項，重為事實上之爭
執，難認係合法之第三審上訴理由。又本件縱上訴人與李依錫間
確有金錢債務糾紛，亦不足資以推翻原判決所採不利於上訴人認
定之證據。上訴意旨（二）至法律審之本院始主張應傳喚證人江
永吉部分，亦難認有必要，即不能執為上訴第三審之適法理由。
應認上訴人對於偽造有價證券部分之上訴為違背法律上之程式，
予以駁回。本件得上訴第三審之偽造有價證券部分，上訴人之上
訴為不合法，本院係程序上予以駁回，其牽連所犯竊盜部分，屬
刑事訴訟法第三百七十六條第二款之案件，既經第二審判決，依
法不得上訴於第三審法院，自無從適用審判不可分原則，併為案
件之審判，上訴人對此部分之上訴亦不合法，併予駁回。
據上論結，應依刑事訴訟法第三百九十五條前段，判決如主文。
中    華    民    國  九十九  年    九    月  二十四  日
                      最高法院刑事第七庭
                          審判長法官  林  永  茂
                                法官  蘇  振  堂
                                法官  林  立  華
                                法官  蔡  國  在
                                法官  陳  春  秋
本件正本證明與原本無異
                                      書  記  官
中    華    民    國  九十九  年    九    月  二十九  日
                                                      Ｑ

司法院資訊處製作；財團法人民間司法改革基金會備份。
